臺灣高等法院高雄分院刑事判決　　　　100年度交上易字第2號
上　訴　人
即　被　告　陳福全
上列上訴人因公共危險案件，不服臺灣屏東地方法院99年度交易
字第171 號中華民國99年11月30日第一審判決（起訴案號：臺灣
屏東地方法院檢察署99年度偵字第8582號），提起上訴，本院判
決如下：
     主  文
上訴駁回。
     理  由
一、按不服地方法院之第一審判決而上訴者，應向管轄第二審之
    高等法院為之；上訴書狀應敘述具體理由。又第二審法院認
    為上訴書狀未敘述理由或上訴有刑事訴訟法第362 條前段之
    情形者，應以判決駁回之，同法第361 條第1 項、第2 項、
    第367 條前段定有明文。而所謂具體理由，必係依據卷內既
    有訴訟資料或提出新事證，指摘或表明第一審判決有何採證
    認事、用法或量刑等足以影響判決本旨之不當或違法，而構
    成應予撤銷之具體事由，始克當之。是上訴書狀全未敘述理
    由者，應先命補正；已敘述理由但不具體者，毋庸命補正，
    應由第二審法院以判決逕予駁回上訴，未依法駁回者，有受
    理訴訟不當之違法。最高法院24年度總會決議第93號提案(四)
    、97年台上字第892 號、97年台上字第3889號判決參照。
二、本件上訴人即被告陳福全於民國99年12月10日收受原審判決
    後，在上訴期間內之99年12月17日提起上訴，其上訴理由略
    以：上訴人於99年9 月9 日上午9 時40分許，酒後騎乘車號
    KTM-351 機車行經屏東縣屏東市○○路與台糖街交岔路口時
    ，為警攔查後即坦承不諱，因而在場值勤員警並未對被告施
    以「直線步行十公尺後請其迴轉走回原地」、「雙腳併攏，
    兩手緊貼大腿，將一腳向前抬高離地十五公分，並停止不動
    三十秒」、「雙腳併攏，雙手向前平伸，閉眼、輪流使用左
    右手的食指尖觸摸鼻尖」、「閉雙眼，三十秒內朗誦阿拉伯
    數字，由一千到一千零三十」…等等輔助認定標準，致使原
    審僅以警方所得酒測值即逕予認定上訴人已不能安全駕駛，
    似嫌速斷。況上訴人當時僅騎乘「機車」且未高速急駛，與
    酒醉駕駛「汽車」所生之危害不能同日而語，故上訴人縱符
    合刑法第185 條之3 所規定之不能安全駕駛狀態，仍應依刑
    法第57條第9 款、第10款之規定，考量被告本件犯罪所生危
    害非常輕微，不足以影響不特定多數人生命身體嚴重安全性
    ，及被告業已坦承犯行之情形，從輕量刑，原審未審酌及此
    ，仍予量處有期徒刑11月，似嫌過重。爰依法提起上訴，請
    酌情處以較輕之刑云云，有其上訴狀在卷可稽（見本院卷第
    3-4 頁）。
三、按量刑輕重，係屬事實審法院得依職權自由裁量之事項，苟
    已斟酌刑法第57條各款所列情狀，而未逾越法律所規定之法
    定刑度範圍，或濫用其權限，即不得任意指摘為違法，亦經
    最高法院著有72年台上字第6696號、75年台上字第7033號判
    例足資參照。經查，原審以被告對於本件犯罪事實，業於警
    詢及原審審理中供承不諱，並有屏東縣政府警察局道路交通
    事故當事人酒精測定紀錄表、刑法第一百八十五條之三案件
    測試觀察記錄表、舉發違反道路交通管理事件通知單各1 紙
    在卷可稽（見警卷第8-9 頁、第18頁），而認被告前揭自白
    與客觀事實相符，本件事證明確，被告犯行堪予認定，應依
    法論科。因而依刑法第185 條之3 規定，論以服用酒類致不
    能安全駕駛動力交通工具而駕駛之公共危險罪。並以被告曾
    受有期徒刑之執行完畢，有臺灣高等法院被告前案紀錄表及
    臺灣屏東地方法院檢察署刑案資料查註紀錄表各1 份在卷可
    按，其於5 年內故意再犯本件有期徒刑以上之罪，為累犯，
    依刑法第47條第1 項規定加重其刑。復爰審酌被告前有多次
    酒醉駕車之公共危險前科（分別於民國88年、91年、92年、
    95年、97年均因同類案件，經原審各判處有期徒刑3 月；4
    月；7 月、禁戒3 月；10月、禁戒1 年確定），猶不知悔改
    ，再犯本件酒醉駕車之公共危險犯行，且本件被告於酒後吐
    氣中酒精濃度高達每公升1.26毫克之程度下，猶駕駛機械推
    力良好之重型機車上路行駛，犯罪時間為上午，行駛路段為
    屏東縣長治鄉至屏東市○○路一帶市區道路，對於公共往來
    交通所生危險之程度，及其犯罪後坦承犯行，態度尚可等一
    切情狀，量處有期徒刑11月。已詳敘所憑之證據與認定之理
    由，所為論敘。且查，原審就本件之量刑已就被告酒後吐氣
    中酒精濃度高達每公升1.26毫克之程度下，猶駕駛重型機車
    ，行駛路段為屏東縣長治鄉至屏東市○○路一帶市區道路，
    對於公共往來交通所生危險之程度，及前已有多次同類犯行
    之前科，並坦承犯行之犯後態度等情形，依刑法第57條規定
    詳加審酌一切情狀而量刑如上，顯已就被告上訴所指之量刑
    情狀，逐一衡酌論述；況此乃為原審得依職權自由裁量之事
    項，其量刑亦在法定刑範圍之內，並未逾越法律規定之法定
    刑度。經核其認事採證並無違背經驗法則或論理法則之處，
    量刑亦屬允當。
四、綜上所述，被告上訴意旨仍執業經原審調查審認之量刑情狀
    及相同之證據資料，指摘原審判決有量刑過重之不當云云。
    經核係未依據卷內既有訴訟資料或提出新事實、新證據指出
    原判決有何不當或違法而為足以影響判決本旨，而構成應予
    撤銷之具體指摘事由，是其上訴指稱原審判決違誤，請求撤
    銷原判決，顯屬未敘述具體理由。按之上開規定，被告之上
    訴要屬違背法律上之程式，自應由本院依刑事訴訟法第 367
    條前段、第372 條規定，不經言詞辯論逕行判決如主文。
中    華    民    國   100    年    2     月    16    日
                交通法庭    審判長法  官  莊崑山
                                  法  官  張意聰
                                  法  官  莊松泉
以上正本證明與原本無異。
本件判決不得上訴。
中    華    民    國   100    年    2     月    16    日
                                  書記官  葉淑華